臺灣臺東地方法院刑事判決　　　　　　　　95年度訴字第83號
公　訴　人　臺灣臺東地方法院檢察署檢察官
被　　　告　甲○○
　　　　　　　　　　21號
　　　　　　乙○○
上列被告等因違反森林法案件，經檢察官提起公訴（95年度偵字
第30號）及移送併辦（95年度偵字第1435號），本院判決如下：
    主  文
甲○○連續結夥二人以上，為搬運贓物，使用車輛竊取森林主產
物，處有期徒刑捌月，併科罰金新臺幣捌萬元，罰金如易服勞役
，以新臺幣壹仟元折算壹日。扣案之鐮刀、頭燈、手電筒、螺絲
起子及鏡子各壹件均沒收。
乙○○結夥二人以上，為搬運贓物，使用車輛竊取森林主產物，
累犯，處有期徒刑拾月，併科罰金新臺幣伍萬元，罰金如易服勞
役，以新臺幣壹仟元折算壹日。
    事  實
一、甲○○基於竊取森林主產物之概括犯意，連續為下列犯行：
  (一)於民國九十四年十二月六日中午某時許與乙○○（前於九十
    年間因妨害自由、贓物等案件，經本院分別判處有期徒刑三
    月、八月及七月確定，合併應執行有期徒刑一年四月，於九
    十二年九月二十二日假釋付保護管束，而於九十二年十月二
    十四日保護管束期滿未經撤銷假釋，以已執行論）基於竊取
    森林主產物之犯意聯絡，議定共同前往行政院農業委員會林
    務局臺東林區管理處（下稱臺東林管處）臺東事業區第四林
    班地內竊取牛樟木後，乙○○即於該日先自行騎乘未懸掛車
    牌、引擎號碼為「ＲＢ○二四○一六」號之重機車前往該林
    班地山區內，以不明方式切割支解牛樟樹森林主產物成塊，
    甲○○則於九十四年十二月七日凌晨某時許，駕駛車號八三
    ○二－ＧＳ號自小貨車進入該林班地內接應，二人結夥共同
    徒手將上開牛樟樹塊合計十七塊（價值合計約新臺幣【下同
    】二萬二千二百三十四元）搬運上車而竊取得手後，由甲○○駕駛上開自小貨車將該等牛樟樹塊贓物載運下山，乙○○
    則騎車行駛在前開路把風。嗣於同日上午六時三十分許，甲○○因故將上開貨車停放在林務局鐵門附近欲與乙○○會合
    時，由現場埋伏之警方當場查獲甲○○，並一併查獲從山上
    歸來之乙○○，而悉上情。
  (二)再與丁明德及余坤龍基於竊取森林主產物之犯意聯絡，由甲○○出資一千五百元之代價僱請余坤龍協助搬運工作，三人
    即結夥於九十五年五月十五日中午十二時許，由甲○○單獨
    駕駛車號八三○二－ＧＳ號自小貨車，丁明德則騎乘車號Ｐ
    ＱＸ－○三七號重機車搭載余坤龍，先後進入臺東林管處臺
    東事業區第五及第六林班地內，使用甲○○所有之鐮刀及頭
    燈各一件、丁明德所有之手電筒、螺絲起子及鏡子各一件等
    工具，共同將已遭不明人士支解放置地面之牛樟樹塊十四塊
    森林主產物（價值合計約九千五百五十七元）搬上自小貨車
    而竊取得手後，由甲○○及余坤隆使用上開自小貨車將所竊
    之牛樟樹塊贓物搬運下山，丁明德則騎乘機車在前把風警戒
    。嗣於同日夜間八時許，三人行經臺東林管處臺東事業區第
    五及第六林班地交界口約三百公尺處時，經循線埋伏於該處
    之員警當場查獲，並扣得上開鐮刀、頭燈、手電筒、螺絲起
    子及鏡子各一件。
二、案經臺東縣警察局臺東分局報請臺灣臺東地方法院檢察署檢
    察官偵查起訴及移送併辦。
    理  由
一、程序方面：
　(一)被告乙○○部分：
　1.自白任意性調查：
    被告乙○○就其於警詢中曾自白有為甲○○竊取牛樟樹塊之
    行為把風開路（見臺東縣警察局臺東分局信警刑字第○九四
    ○○○五一三三號警卷第五頁調查筆錄）乙節，固陳稱當天
    警方從早問到晚，伊很疲憊，伊當天說甲○○叫伊幫他看，
    警察就上來了，警察就直接在筆錄上寫把風等語（見本院卷
    第一二一頁訊問筆錄），惟亦供稱：伊在警詢中所講的話還
    是實話（見同上筆錄），是此部分自白自具有任意性無疑。
  2.證人丁○○於偵訊中之證述，業經檢察官告知具結義務及偽
　  證處罰後請其朗讀結文後具結為之，足以擔保其可信性，依
    刑事訴訟法第一百五十九條之一第二項，具有證據能力。
  3.卷附臺東縣警察局臺東分局搜索扣押筆錄、職務報告、代保
    管條及臺東林管處九十四年十二月七日會勘紀錄、每木調查
    一覽表、地形圖各一份，均經當事人同意作為證據（見本院
　　卷第八十五頁準備程序筆錄），經核該等事證作成時之情況
　  ，亦均無何不可信之情形，依刑事訴訟法第一百五十九條之
    五第一項，均有證據能力。
  4.至現場照片六幀，乃以機械之方式所留存之現場影像，並非
    供述證據，無傳聞法則之適用，具有證據能力。
  (二)被告甲○○部分：
  1.證人丁○○於偵訊中之證述，如前理由一、(一)、2.所述，具
    有證據能力。
  2.證人丁明德、余坤龍於偵訊中之證述，均經檢察官告知得拒
    絕證言權利、具結義務及偽證處罰後請其朗讀結文後具結為
    之，足以擔保其可信性，依刑事訴訟法第一百五十九條之一
　　第二項，均有證據能力。
  3.其餘臺東縣警察局臺東分局搜索扣押筆錄、職務報告、代保
    管條及臺東林管處九十四年十二月七日會勘紀錄、每木調查
    一覽表及地形圖各一份，森林暨自然保育警察隊扣押筆錄一
　　份及代保管條二紙、臺東林管處九十五年五月十五日會勘紀
　  錄、每木調查一覽表各一紙及職務報告二紙等事證，被告甲○○於本案言詞辯論終結前均未聲明異議，依刑事訴訟法第
    一百五十九條之五第二項，視為其已同意各該事證作為本案
    證據，本院經核該等事證作成時之情況，亦均無何不可信之
　  情形，依刑事訴訟法第一百五十九條之五第一項，均有證據
    能力。
  4.至九十四年十二月七日及九十五年五月十五日之現場照片合
    計十六幀，乃以機械之方式所留存之現場影像，並非供述證
    據，無傳聞法則之適用，具有證據能力。
二、認定犯罪事實所憑之證據及理由：
　(一)被告乙○○部分：
　1.被告乙○○於警詢中坦承有為甲○○竊取牛樟樹塊之行為把
　  風開路（見臺東縣警察局臺東分局信警刑字第○九四○○○
    五一三三號警卷第五頁調查筆錄）。
  2.共同被告甲○○於本院審理中經分離調查程序，告知得拒絕
    證言權利、具結義務及偽證處罰後請其朗讀結文後以證人身
    分具結證稱：伊於九十四年十二月六日中午在路上遇到乙○○，乙○○叫伊隔天開貨車上山搬牛樟木，十二月六日當天
    乙○○就先上山了，伊是等十二月七日才開貨車上山幫他把
    牛樟木滾到車上，伊之後開車下山時乙○○說要騎機車在前
    把風開路，但後來不知道他跑去哪裡，伊在查獲地點的林務
    局鐵門附近等了四十分鐘，後來聽到機車從上面下來的聲音
    ，警察也剛好到場，伊就向乙○○說「警察來了」，乙○○
    就騎機車跑掉（見本院卷第一四二頁審理筆錄）。
　3.證人即於九十四年十二月七日查獲本案之森林暨保育警察隊
  　隊員丁○○於偵訊中具結證稱：九十四年十二月七日凌晨四
    點多伊與隊友到離現場二公里處，聽到電鋸聲，伊與隊友就
    討論佈置埋伏的位置，之後到五點多時，伊與隊友就到林班
    地的鐵柵門前，伊看到現場有大型木夾板，下面墊放有鐵條
    及沙包，也有車痕，伊研判已有自小貨車開上產業道路，就
    佈署埋伏，之後看到車號八三○二－ＧＳ號自小貨車停放路
    邊，甲○○一人坐在車上，並看到很多很大的樹頭，伊想應
    不只甲○○一人，就躲到樹叢裡，等另一個人出現，後來伊
    聽到上面林班產業道路有機車下來的聲音，車聲很接近時，
    伊就看到甲○○下車往鐵柵門方向查看有無其他人，就看到
    警車，剛好乙○○騎機車到達甲○○旁邊，甲○○就說「警
    察來了，警察來了，不要下來」，之後伊就趕快衝上去，乙○○一看到伊就騎上機車想跑，伊就過去把他推倒制伏在地
    上，並查扣到十七塊樹頭、鐮刀及鐵撬各一支（見九十五年
    度偵字第三十號偵卷第二十二、二十三頁訊問筆錄），於本
    院審理中亦具結證稱：當天伊在第四林班地執行巡邏埋伏勤
    務，隱約有聽到電鋸及機車聲，就跟同事商量，慢慢把警車
    開上產業道路，到林務局鐵門附近時，看到地上有鋪很多木
    板、鐵條及沙包，方便大小車輛進出，伊就覺得是要盜採森
    林產物的人鋪的，裡面有問題，就把車停在鐵門外，在那裡
    作埋伏，分散在可以看到來車的地方，之後隨即看到車號八
    三○二－ＧＳ號自小貨車停在下坡段處，甲○○下車到該車
    後方，伊聽到第四林班地內有機車的聲音從上面下來，伊就
    覺得可能騎機車的人跟甲○○共犯，伊與同事就繼續等，後
    來甲○○跟騎機載的人即被告乙○○喊話說警察來了不要下
    來，他一講完，伊與同事就衝上去逮到甲○○，乙○○在貨
    車後方幾公尺處騎著機車出現，說他與甲○○沒有關係，但
    伊覺得他很可疑，還是把他擋下來；當時林務局人員看到在
    該貨車上的牛樟木後，有跟伊表示是新的切割面（見本院卷
    第一○七至一○九頁審理筆錄）。
  4.綜上，就被告乙○○與甲○○分工使用車輛搬運竊取牛樟樹
    塊、嗣後經警查獲過程等事實，業據上開二名證人各證述明
    確，且互核大致相符，洵堪採信。此外，復有臺東縣警察局
    臺東分局搜索扣押筆錄、職務報告、代保管條及臺東林管處
    九十四年十二月七日會勘紀錄、每木調查一覽表、地形圖各
    一份及現場照片六幀（見臺東縣警察局臺東分局信警刑字第
    ○九四○○○五一三三號警卷第十五至二十九頁）、行政院
    農業委員會林務局臺東林區管理處九十五年五月十一日東政
    字第○九五七一○一五○五號函文所附之價格查定書一份（
    見本院卷第二十三至二十六頁）在卷可憑，被告犯行堪予認
    定。
  (二)被告甲○○部分：
  1.犯罪事實一、(一)部分：
  被告甲○○於警詢、偵訊及本院審理中均自白前揭事實。
  證人丁○○於偵訊中之證述（見前揭理由二、(一)、3.）。
  卷附臺東縣警察局臺東分局搜索扣押筆錄、職務報告、代保
    管條及臺東林管處九十四年十二月七日會勘紀錄、每木調查
    一覽表、地形圖各一份及現場照片六幀（見臺東縣警察局臺
    東分局信警刑字第○九四○○○五一三三號警卷第十五至二
    十九頁）、行政院農業委員會林務局臺東林區管理處九十五
    年五月十一日東政字第○九五七一○一五○五號函文所附之
    價格查定書一份附卷可稽（見本院卷第二十三至二十六頁）
    。
  2.犯罪事實一、(二)部分：
  被告甲○○於警詢、偵訊及本院審理中均自白前揭事實。
  證人余坤龍於偵訊中以證人身分具結證稱：甲○○跟伊說山
    上有十四塊牛樟木，要伊與丁明德幫忙從山上滾下來，他的
    車再到下面載，並會給伊一千五百元當報酬，伊就於九十五
    年五月十五日中午十二點多接近一點時抵達臺東事業區第五
    、六林班地內放牛樟木的現場，甲○○也有開車號八三○二
    －ＧＳ號自小貨車上山，伊與丁明德把十四塊牛樟木滾上車
    後，車子開動不到五分鐘就被抓，當時伊與甲○○在車上，
    丁明德騎機車在前面先被攔下來（見九十五年度偵字第一四
    三五號偵卷第九至十一頁訊問筆錄）。
  證人丁明德於偵訊中以證人身分具結證稱：伊於九十五年五
    月十五日中午十二時許騎乘機車載余坤龍一起上山，在甲○○與余坤龍把牛樟木搬上貨車時，伊有幫忙用機車車燈照明
    ，也有幫他們把一個比較大的牛樟木搬上車（見九十五年度
    偵字第一四三五號偵卷第十一、十二頁訊問筆錄）。
  卷附之森林暨自然保育警察隊扣押筆錄一份及代保管條二紙
    、臺東林管處九十五年五月十五日會勘紀錄、每木調查一覽
　  表各一紙及職務報告二紙，現場照片十幀（見臺東縣警察局
    臺東分局信警刑偵字第○九五○○一九四六號警卷第十七至
    三十一頁）、臺東事業區第四十六林班區林木牛樟價格查定
    書一份（見本院卷第三十九頁）。
  3.綜上，足見被告甲○○自白均與事實相符，事證明確，其犯
    行均堪認定，應依法論科。
三、對被告乙○○辯解之判斷：
　  訊之被告乙○○矢口否認有何與甲○○結夥使用車輛搬運竊
    取森林主產物牛樟樹塊之犯行，辯稱：伊確實在九十四年十
    二月六日下午就先騎機車到臺東林管處第四林班地，但那是
    因為之前伊有作陷阱抓山豬，要去巡邏，之後伊巡邏完出來
    時已是隔天凌晨，伊在斜坡處遇到甲○○，他說他的貨車煞
    車壞了，停在那邊，問伊會否修理，伊說伊不會，他說希望
    伊盡量幫忙，伊看到他貨車上有一塊塊的牛樟木，那邊又是
    斜坡，伊就叫他先把牛樟木卸下來以免危險，在伊與甲○○
    講話的過程中就有人衝上來，伊就跟甲○○說伊沒有辦法幫
    忙，就要離開現場並往那些衝上來的人的方向走下去，但那
    些人上來就一起把伊抓起來。當天伊沒有偷牛樟木，甲○○
    也沒有跟伊說「警察來了」；伊與甲○○於九十三年間在臺
    東縣卑南鄉公所有調解糾紛，甲○○所言不實云云（見本院
    卷第八十五頁準備程序筆錄）。經查：
  (一)被告乙○○於九十四年十二月六日即與被告甲○○議定於翌
    日上山搬運竊取牛樟木，且於翌日確由甲○○駕駛自小貨車
    上山，二人一同將牛樟木搬運上車後，由甲○○開車下山，
    乙○○則騎乘機車在前把風開路，之後發現警察時甲○○確
    有向乙○○表示「警察來了」之事實，業據被告甲○○以證
    人身分具結證述明確，並核與證人丁○○所言相符，業如前
    述，且對照前揭犯罪事實一、(二)查扣之牛樟樹塊數量僅十四
    塊，即需由被告甲○○及共犯余坤龍二人共同搬運，此部分
    經警查扣之牛樟樹塊數量多達十七塊，若僅憑被告甲○○一
    人，實難獨力全數搬運上車，足證證人甲○○所言係與乙○○共同搬運等語為可採，況被告乙○○與甲○○為同村友人
    ，從小就認識，國中、國小均為不同班之同學，亦經被告二
    人均肯認無訛（見本院卷第一四一、一四七頁審理筆錄），
    而經本院調閱被告乙○○與甲○○二人於本院九十四年度核
    字第十一號之調解審核案卷及臺東縣卑南鄉調解委員會九十
    三年民調字第○四七號物權調解事件卷宗，被告二人間僅係
    因借用農耕機具之糾紛而調解，且嗣已於九十三年十一月三
    十日調解成立，有該二卷宗附卷可憑，亦非重大恩怨，被告
    甲○○自無理由無故虛捏上開情節誣陷被告乙○○，又乙○○於警詢中亦曾坦承其於當日騎乘機車在前為甲○○把風開
    路（見前揭理由二、(一)、1.），是其辯稱上山非為竊取牛樟
    木云云，洵屬無據。
  (二)至證人甲○○雖證稱當天其駕駛之自小貨車煞車確有損壞，
    惟亦證稱後來經林務局或警察人員把該車上的牛樟木搬到其
    他地方後，有把空車開下山（見本院卷第一四三頁審理筆錄
    ），證人丁○○於本院審理中亦證稱：當時車子雖然不好開
    ，但之後渠等將車子開下山，下山的路都是下坡，大致上行
    車都沒有問題，煞車也沒有問題（見本院卷第一○八頁審理
    筆錄），顯見該貨車之煞車縱有異常，其程度亦屬輕微，不
    至於影響一般行車，況被告乙○○所稱甲○○因煞車故障致
    無法行車而須將車輛停放路邊待修乙節縱然屬實，亦不影響
    前揭被告乙○○確與甲○○共犯竊取森林主產物之事實，自
    難為有利被告乙○○之認定。
  (三)綜上，足見被告乙○○前揭所辯，均屬事後圖卸之詞，顯不
    足採。
四、論罪科刑之理由：
　(一)按行為後法律有變更者，適用行為時之法律。但行為後之法
    律有利於行為人者，適用最有利於行為人之法律，刑法第二
    條第一項定有明文。本件被告行為後，刑法總則編於九十四
    年二月二日修正公布後，於九十五年七月一日正式施行，而
    刑法第二條第一項固修正為「行為後法律有變更者，適用行
    為時之法律，但行為後之法律有利於行為人者，適用最有利
    於行為人之法律」，此乃為與刑法第一條罪刑法定主義相互
    契合，而貫徹法律禁止溯及既往原則，係規範行為後法律變
    更所生新舊法律比較適用之準據法，故刑法第二條第一項雖
    經修正，但因屬適用法律之準據法，本身即無所謂比較新舊
    法之問題，應逕適用裁判時之修正施行後刑法第二條之規定
    以決定適用之刑罰法律；又關於新舊法律變更之比較適用，
    原則上應就罪刑有關之共犯、未遂犯、想像競合犯、牽連犯
    、連續犯、結合犯，以及累犯加重、自首減輕暨其他法定加
    減原因（如身分加減）等一切情形，綜其全部罪刑之結果而
    為比較（最高法院九十五年第八次刑事庭會議關於中華民國
    刑法九十四年修正施行後之法律比較適用決議第一點第(四)小
    點參照）；再按行為後刑法條文經修正，惟無有利、不利情
    形者，非屬法律之變更，應依一般法律適用原則，適用裁判
    時法（最高法院九十五年第二十一次刑事庭會議決議）。查
    此次修法與本案罪刑相關者：
  1.共同正犯部分，被告二人間就前揭犯罪事實一、(一)之犯行，
    及被告甲○○與共犯丁明德、余坤龍間就前揭犯罪事實一、
    (二)之犯行，各有犯意聯絡及行為分擔，不論依修正前或修正
    後刑法第二十八條之規定，均構成共同正犯，對被告二人而
    言並無有利或不利之情形，非屬法律變更，參酌前揭最高法
    院九十五年度第二十一次刑事庭會議決議意旨，應適用裁判
    時法論之。
  2.被告甲○○連續犯部分：修正後刑法已刪除第五十六條關於
    連續犯之規定，亦即本案被告甲○○前述二次竊取森林主產
    物之犯行，如依修正後規定，應分論併罰再定其執行刑，此
    較諸修正前僅論以一罪並加重其刑，並未更有利於被告。
  3.被告乙○○累犯部分：修正後刑法第四十七條雖增定第二項
    ，並將第一項修正為受徒刑之執行完畢，或一部之執行而赦
    免後，五年以內「故意」再犯有期徒刑以上之罪者，為累犯
    ，然因被告乙○○本案犯行屬故意犯罪，無論依修正前後之
    規定，均構成累犯，對被告而言並無有利或不利之情形，非
    屬法律變更，參照最高法院九十五年度第二十一次刑事庭會
    議決議意旨，應適用裁判時法論之。
  4.綜上，除被告二人共同正犯及被告乙○○累犯部分非屬法律
    變更，應適用裁判時法外，被告甲○○連續犯部分比較新舊
    法結果，以修正前規定對其較有利，應依刑法第二條第一項
    前段，適用修正前刑法第五十六條規定。
  (二)按所謂森林「主產物」，係指生立、枯損、倒伏之竹木及餘
    留之根株、殘材，國有林林產物處分規則第三條第一款定有
    明文；次按森林法第五十二條第一項所列各款乃該條竊取森
    林主、副產物之加重條件，犯該罪兼具數款加重情形時，因
    竊取行為祇有一個，仍祇成立一罪，尚非法條競合或犯罪競
    合（最高法院六十九年台上字第三九四五號判例意旨參照）
    。核被告二人所為，均係犯森林法第五十二條第一項第四款
    、第六款之結夥二人以上，為搬運贓物，使用車輛竊取森林
    主產物罪。
  (三)被告二人間就前揭犯罪事實一、(一)之犯行，及被告甲○○與
    共犯丁明德、余坤龍間就前揭犯罪事實一、(二)之犯行，各有
    犯意聯絡及行為分擔，皆為共同正犯。
  (四)被告甲○○前後二次竊取森林主產物之犯行，時間緊接，所
    犯均係構成要件相同之罪名，顯係基於概括犯意所為，為連
    續犯，應依修正前刑法第五十六條規定以一罪論並加重其刑
    。
  (五)查被告乙○○前於九十年間因妨害自由、贓物等案件，經本
    院分別判處有期徒刑三月、八月及七月，合併應執行有期徒
    刑一年四月，於九十二年九月二十二日假釋付保護管束，而
    於九十二年十月二十四日保護管束期滿未經撤銷假釋，以已
　　執行論，有臺灣高等法院被告前案紀錄表在卷可佐，其於五
  　年內故意再犯本件有期徒刑以上之罪，為累犯，應依刑法第
    四十七條第一項加重其刑。
  (六)就檢察官移送併案審理部分（被告甲○○前揭犯罪事實一、
    (二)之犯行），雖未據起訴，然與前揭已起訴部分有連續犯之
    裁判上之一罪關係，當為起訴效力所及，本院自得併予審理
    ，附此敘明。
  (七)爰審酌被告二人明知不得竊取森林主產物，為圖私利竟予竊
    取，危害國家森林生態保育，被告乙○○犯後猶飾詞狡辯，
    未見悔意，被告甲○○雖知坦認犯行，惟其先後二次行竊，
    所竊牛樟樹塊數量非微等一切情狀，分別量處如主文所示之
    刑。
  (八)本案被告二人於犯罪事實一、(一)中所竊取之牛樟樹塊十七塊
    ，合計查定價格為二萬二千二百三十四元，被告甲○○與共
    犯丁明德、余坤龍於犯罪事實一、(二)中所竊取之牛樟樹塊十
    四塊，合計查定價格為九千五百五十七元之事實，有行政院
    農業委員會林務局臺東林區管理處九十五年五月十一日東政
    字第○九五七一○一五○五號函文所附之價格查定書及臺東
    事業區第四十六林班區林木牛樟價格查定書各一份附卷可稽
    （見本院卷第二十三至二十六、三十九頁），爰依森林法第
    五十二條第一項之規定，就被告乙○○部分處以上述贓額二
    萬二千二百三十四元二倍以上五倍以下如主文所示之罰金，
    就被告甲○○部分處以上述合計贓額三萬一千七百九十一元
    二倍以上五倍以下如主文所示之罰金；至罰金部分易服勞役
    之折算標準，依修正前刑法第四十二條第二項及修正前罰金
    罰鍰提高標準條例第二條之規定，應以銀元三百元即新臺幣
    九百元折算一日，惟若依修正後刑法第四十二條第三項（原
    罰金罰鍰提高標準條例第二條已同時刪除）之規定，應以新
    臺幣一千元、二千元、三千元折算一日，二者相較之下，應
    以修正後之規定較有利於被告二人，爰併依修正前相關規定
    諭知易服勞役之折算標準。
  (九)犯罪事實一、(二)部分扣案之鐮刀、頭燈、手電筒、螺絲起子
    及鏡子各一件，分屬被告甲○○及共犯丁明德所有供本件犯
    罪所用之物，據被告甲○○供明在卷（見本院卷第四十九頁
    簡式審判筆錄），均應宣告沒收，而從刑附屬於主刑，除法
    律有特別規定者外，依主刑所適用之法律（參最高法院九十
    五年五月二十三日第八次刑事庭會議），爰併與主刑適用同
    一準據法，依修正前刑法第三十八條第一項第二款均宣告沒
    收；至犯罪事實一、(一)部分扣案之鐮刀及鐵撬各一把，被告
    甲○○已供稱均與本案無關（見本院卷第一四六頁審理筆錄
    ），爰不予宣告沒收，附此敘明。
四、應適用之法律：
  (一)刑事訴訟法第二百九十九條第一項前段。
  (二)森林法第五十二條第一項第四款、第六款。
  (三)刑法第十一條前段、第二條第一項前段、第二十八條、（修
    正前）第五十六條、第四十七條第一項、第四十二條第一項
    、（修正前）第三十八條第一項第二款。
本案經檢察官丙○○到庭執行職務。
中　　華　　民　　國　　96　　年　　4　　 月　　30　　日
                  刑事第四庭   審判長法  官  黃建都
                                     法  官  陳君鳳
                                     法  官  黃珮茹
以上正本證明與原本無異。
如不服本判決，應於判決送達後10日內向本院提出上訴狀（須附
繕本）。
「切勿逕送上級法院」
                                     書記官  蕭家玲
中　　華　　民　　國　　96　　年　　5 　　月　　2 　　日
附錄論罪法條：
森林法第五十二條
 (加重竊取森林主、副產物罪)
竊取森林主、副產物而有左列情形之一者，處六月以上五年以下
有期徒刑，併科贓額二倍以上五倍以下罰金：
一  於保安林犯之者。
二  依機關之委託或其他契約，有保護森林義務之人犯之者。
三  於行使林產採取權時犯之者。
四  結夥二人以上或僱使他人犯之者。
五  以贓物為原料，製造木炭、松節油、其他物品或培植菇類者
    。
六  為搬運贓物，使用牲口、船舶、車輛，或有搬運造材之設備
    者。
七  掘採、毀壞、燒燬或隱蔽根株，以圖罪跡之湮滅者。
八  以贓物燃料，使用於礦物之採取，精製石灰、磚瓦或其他物
    品之製造者。
前項未遂犯罰之。
第一項第五款所製物品，以贓物論，沒收之
